最高法院刑事判決　　　　　　　　　 111年度台上字第1097號
上　訴　人　洪銘俊
 
 
　　　　　　徐筱如
 
 
上列上訴人等因加重強盜案件，不服臺灣高等法院中華民國 110
年10月28日第二審判決（110 年度上訴字第1402號，起訴案號：
臺灣新竹地方檢察署109 年度偵字第6441號），提起上訴，本院
判決如下：
    主  文
上訴駁回。
    理  由
一、按刑事訴訟法第377 條規定，上訴於第三審法院，非以判決
    違背法令為理由，不得為之。是提起第三審上訴，應以原判
    決違背法令為理由，係屬法定要件。如果上訴理由書狀並未
    依據卷內訴訟資料，具體指摘原判決不適用何種法則或如何
    適用不當，或所指摘原判決違法情事，顯與法律規定得為第
    三審上訴理由之違法情形，不相適合時，均應認其上訴為違
    背法律上之程式，予以駁回。
二、本件原審審理結果，認為上訴人洪銘俊、徐筱如有如原判決
    犯罪事實欄所載之強盜犯行明確，因而撤銷第一審關於沒收
    部分之判決，改判諭知如原判決主文第2 項所示沒收追徵之
    宣告；另維持第一審所為論處上訴人2 人共同犯攜帶兇器強
    盜罪刑之判決，駁回上訴人2 人該部分在第二審之上訴，已
    載敘其調查、取捨證據之結果及憑以認定犯罪事實之心證理
    由。並就上訴人2 人共同意圖為自己不法之所有，互相分工
    ，由洪銘俊以左手按住手抱嬰兒之被害人HUNG GEMMA SAPUA
    Y 左肩，右手持柴刀指向被害人頭頸部，已對被害人及其手
    中嬰兒之生命、身體安全造成極大威脅，如何以強暴、脅迫
    方法至使被害人不能抗拒而強盜財物之理由，業已論述綦詳
    。所為論斷說明，與卷內訴訟資料悉無不合，並不違背經驗
    法則與論理法則，核於法無違。又原判決已具體審酌關於刑
    法第57條科刑等一切情狀，在罪責原則下適正行使其量刑之
    裁量權，維持第一審適用刑法第59條規定酌減其刑，就上訴
    人2 人本件犯行量定之刑罰，均科處最低刑度之刑，客觀上
    並未逾越法定刑度，亦與罪刑相當原則無悖，難認有逾越法
    律所規定之範圍，或濫用其裁量權限之違法情形。
三、上訴人2 人上訴意旨置原判決所為明白論斷於不顧，仍執陳
    詞，泛稱其等祇是恐嚇取財而非強盜，並執其等悔過表現之
    情形，及個人、家庭等因素，就原審量刑裁量權之合法行使
    ，任意指為違法，核與法律規定得為第三審上訴理由之違法
    情形，不相適合。本件上訴人2 人上訴違背法律上之程式，
    均應予駁回。
據上論結，應依刑事訴訟法第395條前段，判決如主文。
中    華    民    國   111    年    3     月    16    日
                  刑事第六庭審判長法  官  許  錦  印  
                                  法  官  朱  瑞  娟  
                                  法  官  劉  興  浪  
                                  法  官  高  玉  舜  
                                  法  官  何  信  慶  
本件正本證明與原本無異
                                  書記官
中    華    民    國   111    年    3     月    21    日